fr: Faces d’affichage: Double face; Huit faces; Quatre faces; Simple face; Six faces; Autre
sv: Visningssidor: Dubbelsidig; Åttasidig; Fyrsidig; Enkelsidig; Sexsidig; Övrigt
el: Πλευρές προβολής: Διπλής όψης; Οκτώ όψεων; Τεσσάρων όψεων; Μονής όψης; Έξι όψεων; Άλλο
da: Visningssider: Dobbeltsidet; Ottesidet; Firsidet; Enkeltsidet; Sekssidet; Andet
nb: Visningssider: Dobbeltsidig; Åttesidig; Firesidig; Enkeltsidig; Sekssidig; Annet
sk-SK: Pohľady z boku: Obojstranné; Osemstranné; Štvorstranné; Jednostranné; Šesťstranné; Iné
hu: Nézeti oldalak: Kétoldalas; Nyolcoldalas; Négyoldalas; Egyoldalas; Hatoldalas; Egyéb
it: Lati di visualizzazione: A due lati; A otto lati; A quattro lati; Singolo lato; A sei lati; Altro
cs: Strany zobrazení: Oboustranné; Osmiúhelníkové; Čtyřstranné; Jednostranné; Šestistranné; Jiné
hr-HR: Stranice gledanja: Dvostrano; Osmerostrano; Četverostrano; Jednostrano; Šesterostrano; Ostalo
de: Anzeigeseiten: Doppelseitig; Achtseitig; Vierseitig; Einseitig; Sechsseitig; Sonstiges
ko: 보는 측면: 양면; 8면; 4면; 단면; 6면; 기타
ro-RO: Părți de vizualizare: Cu două fețe; Cu opt fețe; Cu patru fețe; Cu o singură față; Cu șase fețe; Altele
en: Viewing sides: Double-sided; Eight-sided; Four-sided; Single-sided; Six-sided; Other
zh-CN: 观看面数: 双面; 八面; 四面; 单面; 六面; 其他
nl: Aantal zichtzijden: Dubbelzijdig; Achtzijdig; Vierzijdig; Enkelzijdig; Zeszijdig; Overige
tr: Görüntüleme yüz sayısı: Çift taraflı; Sekiz taraflı; Dört taraflı; Tek taraflı; Altı taraflı; Diğer
es: Lados visibles: De doble cara; De ocho caras; De cuatro caras; De una cara; De seis caras; Otro
sl-SI: Prikazovalne strani: Dvostransko; Osemstransko; Štiristransko; Enostransko; Šeststransko; Drugo
ja: 表示面数: 両面; 8面; 4面; 片面; 6面; その他
pt-PT: Faces de visualização: Dupla face; Oito faces; Quatro faces; Face única; Seis faces; Outro
bg-BG: Страни за гледане: Двустранно; Осемстранно; Четиристранно; Едностранно; Шестстранно; Друго
zh-TW: 顯示面數: 雙面; 八面; 四面; 單面; 六面; 其他
vi: Các mặt quan sát: Hai mặt; Tám mặt; Bốn mặt; Một mặt; Sáu mặt; Khác
lt-LT: Rodymo pusių skaičius: Dvipusis; Aštuonpusis; Keturpusis; Vienpusis; Šešiapusis; Kita
ru: Стороны обзора: Двусторонний; Восьмисторонний; Четырехсторонний; Односторонний; Шестисторонний; Другое
fi: Näyttösivut: Kaksipuolinen; Kahdeksanpuolinen; Nelipuolinen; Yksipuolinen; Kuusipuolinen; Muu
th: ด้านการมองเห็น: สองด้าน; แปดด้าน; สี่ด้าน; ด้านเดียว; หกด้าน; อื่นๆ
pt-BR: Lados de visualização: Dupla face; Oito lados; Quatro lados; Face única; Seis lados; Outro
pl: Strony wyświetlania: Dwustronne; Ośmiostronne; Czterostronne; Jednostronne; Sześciostronne; Inne